【裁判字號】    95,訴,3090
【裁判日期】    951215
【裁判案由】    毒品危害防制條例
【裁判全文】
臺灣臺中地方法院刑事判決              95年度訴字第3090號
公  訴  人  臺灣臺中地方法院檢察署檢察官
被      告  甲○○
上列被告因違反毒品危害防制條例案件，經檢察官提起公訴（95
年度毒偵字第3799、3899、4560號）及移送併辦（95年度毒偵字
第4868號），，經本院合議庭裁定改依簡式審判程序審理，判決
如下：
    主    文
甲○○施用第一級毒品，累犯，處有期徒刑拾月，扣案之海洛因
壹小包（淨重貳點零伍公克，包裝重零點肆壹公克），沒收銷燬
之；又施用第二級毒品，累犯，處有期徒刑陸月，扣案之安非他
命壹小包（含袋重壹點零公克）、壹小包（含袋重零點陸參公克
），沒收銷燬之，扣案之玻璃球吸食器壹個、吸管壹支沒收。應
執行有期徒刑壹年貳月，扣案之海洛因壹小包（淨重貳點零伍公
克，包裝重零點肆壹公克）、安非他命壹小包（含袋重壹點零公
克）、壹小包（含袋重零點陸參公克），均沒收銷燬之，扣案之
玻璃球吸食器壹個、吸管壹支沒收。
    犯罪事實及理由
一、犯罪事實：甲○○前於民國85年間，因違反藥事法案件，經
    臺灣南投地方法院以85年度訴字第298號判處有期徒刑6月，
    經最高法院以86年度臺上字第424號駁回上訴確定；於85 年
    間，因違反麻醉藥品管理條例等案件，經臺灣南投地方法院
    以86年度訴字第409號判處有期徒刑3年1月、5月，經臺灣高
    等法院臺中分院以85年度上訴字第1760號駁回上訴確定；又
    因違反麻醉藥品管理條例案件，經臺灣高等法院臺中分院以
    86年度上更一字第185號判處有期徒刑2年確定；於86年間，
    因違反槍砲彈藥刀械管制條例案件，經臺灣高等法院臺中分
    院以86年度上訴字第49號判處有期徒刑1年6月確定，前開案
    件經定應執行刑為有期徒刑7年確定，於89年4月18日假釋付
    保護管束，於92年3月11日保護管束期滿，執行完畢。於93
    年間，因施用毒品案件，經臺灣南投地方法院以93年度毒聲
    字第157號裁定送觀察、勒戒後，認有繼續施用毒品傾向，
    經臺灣南投地方法院以93年度毒聲字第351號裁定令入戒治
    處所施以強制戒治，於94年12月19日強制戒治期滿執行完畢
    ，並經臺灣南投地方法院檢察署檢察官以94年度戒毒偵字第
    858號為不起訴處分確定。惟仍不知悔改，於前開強制戒治
    執行完畢釋放後5年內，竟仍基於施用第一級毒品海洛因之
    犯意，自95年8月6日起至95年9月30日止，在臺中市○○區
    ○○里○○街33巷96號住處、臺中市公園之公共廁所內，以
    將海洛因摻於香菸內點燃後吸其煙霧之方式，約每星期施用
    1次，而施用第一級毒品海洛因多次。又基於施用第二級毒
    品安非他命之犯意，自95年8月7日起至95年9月30日止，在
    臺中市○○區○○里○○街33巷96號住處、臺中市公園之公
    共廁所內，以將安非他命置於吸食器內燒烤吸其煙霧之方式
    ，約每3日施用1次，而施用第二級毒品安非他命多次。嗣為
    警分別於95年8月8日23時30分許，在臺中市○區○○路182
    號前查獲，並扣得第二級毒品安非他命1小包（含袋重1.0公
    克）；於95年8月17日凌晨零時30分許，在臺中市○○區○
    ○路與瀋陽路口查獲，並扣得第一級毒品海洛因1小包（淨
    重2.05公克，包裝重0.4 1公克）、第二級毒品安非他命1小
    包（含袋重0.63公克）；於95年10月1日凌晨1時40分許，在
    臺中市○區○○路2段155號前查獲，並扣得其所有，用以施
    用安非他命之玻璃球吸食器1個、吸管1支。
二、證據名稱：
(一)、被告甲○○於警詢、偵查及本院審理時之自白。
(二)、扣案之海洛因1小包（淨重2.05公克，包裝重0.41公克）、
    安非他命1小包（含袋重1.0公克）、1小包（含袋重0.63公
    克）、玻璃球吸食器1個、吸管1支可稽。
(三)、詮昕科技股份有限公司濫用藥物尿液檢驗報告3紙、中山醫
    學大學附設醫院檢驗科藥物檢測中心檢驗報告2紙、法務部
    調查局95年11月5日調科壹字第09523032960號鑑定通知書1
    份在卷可參。
(四)、臺灣高等法院被告前案紀錄表（被告前案及素行之認定）。
三、被告前於93年間，因施用毒品案件，經臺灣南投地方法院以
    93年度毒聲字第157號裁定送觀察、勒戒後，認有繼續施用
    毒品傾向，經臺灣南投地方法院以93年度毒聲字第351號裁
    定令入戒治處所施以強制戒治，於94年12月19日強制戒治期
    滿執行完畢，並經臺灣南投地方法院檢察署檢察官以94年度
    戒毒偵字第858號為不起訴處分確定，有卷附臺灣高等法院
    被告前案紀錄表可參，其於前案強制戒治執行完畢釋放後5
    年內再犯施用第一級、第二級毒品罪，依毒品危害防制條例
    第23條第2項規定，應予論科。
四、論罪科刑部分：按海洛因、安非他命分別係毒品危害防制條
    例第2條第2項第1款、第2款所列之第一級、第二級毒品，不
    得非法施用。核被告所為，係犯毒品危害防制條例第10 條
    第1項之施用第一級毒品罪、同條例第10條第2項之施用第二
    級毒品罪。被告持有第一級毒品海洛因、第二級毒品安非他
    命，進而施用，其持有第一級毒品海洛因、第二級毒品安非
    他命之低度行為應為施用之高度行為所吸收，不另論其持有
    罪。被告先後多次施用海洛因、安非他命犯行，均係基於毒
    品具有使人成癮之特性而反覆為之，均為集合犯，應各論以
    一罪。檢察官雖僅就被告自95年8月7日起至同月14日止施用
    安非他命、自95年8月9日凌晨2時52分許往前回溯4日內之某
    時起，至同月14日止施用海洛因之犯行起訴，惟其於95年8
    月14日後至同年9月30日止施用安非他命、自95年8月14日後
    至同年9月30日止施用海洛因之犯行既與起訴施用安非他命
    、海洛因部分各有集合犯之實質上一罪關係，且經檢察官移
    送併辦，自為起訴效力所及，本院自應併予審究。被告所犯
    施用第一級毒品罪與施用第二級毒品罪二罪之間，犯意各別
    ，行為互殊，應予分論併罰。又被告前於85年間，因違反藥
    事法案件，經臺灣南投地方法院以85年度訴字第298號判處
    有期徒刑6月，經最高法院以86年度臺上字第424號駁回上訴
    確定；於85年間，因違反麻醉藥品管理條例等案件，經臺灣
    南投地方法院以86年度訴字第409號判處有期徒刑3年1月、5
    月，經臺灣高等法院臺中分院以85年度上訴字第1760號駁回
    上訴確定；又因違反麻醉藥品管理條例案件，經臺灣高等法
    院臺中分院以86年度上更一字第185號判處有期徒刑2年確定
    ；於86年間，因違反槍砲彈藥刀械管制條例案件，經臺灣高
    等法院臺中分院以86年度上訴字第49號判處有期徒刑1年6月
    確定，前開案件經定應執行刑為有期徒刑7年確定，於89年4
    月18日假釋付保護管束，於92年3月11日保護管束期滿，執
    行完畢，此有臺灣高等法院被告前案紀錄表1份在卷可稽，
    其受有期徒刑之執行完畢，5年內故意再犯本件法定本刑有
    期徒刑以上之罪，均應依刑法第47條第1項論以累犯，並各
    依法加重其刑。爰審酌被告前經觀察勒戒、強制戒治，仍無
    法戒絕毒癮，竟又再次施用第一級毒品海洛因、第二級毒品
    安非他命，無視於毒品對於自身健康之戕害及國家對於杜絕
    毒品犯罪之禁令，惟審酌施用毒品係自戕行為，並未因此而
    危害他人，所生損害不大，犯罪手段尚屬平和及坦承犯行，
    態度良好等一切情狀，各量處如主文所示之刑，並定應執行
    之刑，以示懲儆。
五、扣案之海洛因1小包（淨重2.05公克，包裝重0.41公克）、
    安非他命1小包（含袋重1.0公克）、1小包（含袋重0.63公
    克），分屬本案查獲之第一、二級毒品，不問屬於犯人與否
    ，均應依毒品危害防制條例第18條第1項前段規定，宣告沒
    收銷燬之。又扣案之玻璃球吸食器1個、吸管1支，係被告所
    有供犯本案施用第二級毒品安非他命所用之物，業據被告供
    承在卷，應依刑法第38條第1項第2款之規定，宣告沒收之。
據上論斷，應依刑事訴訟法第273條之1第1項、第299條第1項前
段，毒品危害防制條例第10條第1項、第2項、第18條第1項前段
，刑法第11條、第47條第1項、第51條第5款、第38條第1項第2款
，判決如主文。
中    華    民    國    95    年    12    月    15    日
                        臺灣臺中地方法院刑事第五庭
                                法  官  劉麗瑛
上正本證明與原本無異。
如不服本判決，應於送達後10日內向本院提出上訴狀（須附繕本
），上訴於臺灣高等法院臺中分院。
                                書記官  王玟
中    華    民    國    95    年    12    月    15    日
附錄論罪科刑法條
毒品危害防制條例第10條
施用第一級毒品者，處6月以上5年以下有期徒刑。
施用第二級毒品者，處3年以下有期徒刑。


司法院資訊處製作；財團法人民間司法改革基金會備份。
